AHMAD FAUZI

Dukuhwaru, Kab. Tegal | ahmadfauzi.fazzi@gmail.com +62 821 3814 5768 | linkedin.com/in/fazzi/

RINGKASAN

Lulusan D3 Teknik Informatika dari Politeknik Baja Tegal dengan IPK 3.82. Berpengalaman dalam pengembangan teknologi web dan memiliki keterampilan khusus di bidang *Web Development*, terutama dengan framework Laravel. Bersemangat dalam bekerja dan memiliki pengalaman sebagai IT Support, serta telah menyelesaikan beberapa proyek freelance sebagai *Web Developer*. Berkomitmen untuk terus belajar dan berkontribusi dalam lingkungan kerja yang dinamis.

WORKING EXPERIENCE

Freelance, Work From Home

Jul 2024 – Agu 2024

Web Developer

- Mengembangkan aplikasi informasi pergudangan menggunakan Laravel dan MySQL untuk meningkatkan efisiensi pencarian barang.
- Membangun aplikasi penyimpanan arsip dokumen PDF berbasis Laravel untuk mendukung manajemen dokumen yang lebih terstruktur.
- Membangun aplikasi absensi berbasis foto selfie bagi mahasiswa magang, memungkinkan verifikasi kehadiran yang akurat.
- Membangun aplikasi monitoring pasien kesehatan mental di Puskesmas untuk membantu pelacakan dan perawatan pasien secara lebih efektif.

PT. Aster Jaya Mandiri, Balapulang Wetan, Kec. Balapulang

Des 2023 - Feb 2024

Magang IT Support

- Melakukan pemeliharaan perangkat keras dan perangkat lunak untuk memastikan operasional yang lancar di lingkungan kantor.
- Membangun aplikasi informasi penyimpanan gudang menggunakan Laravel dan MySQLyang memberikan solusi dalam pengelolaan data inventaris.

EDUCATION

Politeknik Baja Tegal, Slawi – Jatibarang Km. 7, Kab. Tegal

Jun 2021 – Agu 2024

Diploma III, Teknik Informatika

IPK 3.82 of 4.00

LANGUAGES AND SKILLS

Languages

· Bahasa Indonesia (Native), English (Intermediate Profiency).

Technical Skills

Microsoft Office : Excel, Word, PowerPoint

Coding : HTML, CSS, JS, PHP, MySQL.Tools : VS Code, Xampp, Lamp, Laragon

Framework : Laravel (Intermediate)